臺灣高等法院刑事裁定　　　　　　　　　　　　　　　九十二年度交抗字第八號
　　抗告人即
　　受處分人　　甲○○　男四十.
右抗告人因違反道路交通管理處罰條例案件，不服臺灣士林地方法院中華民國九十一
年十二月九日九十一年度交聲字第九七八號裁定（原處分字號：交通部公路總局台北
區監理所基隆監理站民國九十一年八月二十一日基監字第裁四二─ＡＢ000000
0號），提起抗告，本院裁定如左：
    主  文
抗告駁回。
    理  由
一、本案原審裁定以：異議人即受處分人異議人即受處分人甲○○於民國（下同）九
    十一年六月七日晚間十一時十六分許，駕駛車牌號碼六○三─ＬＥ號營業小客車
    ，沿臺北市○○○路第一車道行駛至興安街口時，竟於號誌已轉換為紅燈後，仍
    超越停止線繼續左轉行駛，為警依據採證照片，逕行舉發「駕車行經有燈光號誌
    管制之交岔路口闖紅燈」之違規，爰依道路交通管理處罰條例第五十三條規定，
    裁處罰鍰新臺幣（下同）二千七百元，並依同條例第六十三條第一項第三款規定
    ，記違規點數三點。並無任何違誤，量罰亦甚妥適，應予維持，異議為無理由，
    予以駁回。經本院調查結果，原審裁定認事用法均無不當，理由亦翔實，應予維
    持，並引用原審裁定書記載之理由（如附件原審裁定書）。
二、依卷附舉發採證照片（見原審卷第七頁），抗告人確實於號誌已轉為紅燈後左轉
    ，本案事證已明，抗告人仍執陳詞指稱當時等到黃燈要過時，黃燈太短，車子已
    過停止線，其係緊跟前車左轉云云，而指摘原裁定不當，為無理由，應予駁回。
據上論結，應依道路交通管理處罰條例第八十九條，刑事訴訟法第四百十二條，裁定
如主文。
中      華      民      國    九十二    年      一      月     三十     日
                              臺灣高等法院交通法庭
                                審判長法  官  陳  祐  治
                                      法  官  楊  炳  禎
                                      法  官  王  炳  梁
右正本證明與原本無異。
不得再抗告。
                                      書記官  潘  大  鵬
中      華      民      國      九十二  年      二      月      七      日
附件：
臺灣士林地方法院交通事件裁定                    九十一年度交聲字第九七八號
    原處分機關  交通部公路總局台北區監理所基隆監理站
    異  議  人  甲○○  男  四十一歲（民國○○年○月○○○日生）
    即受處分人          住台北縣汐止市○○街二二五巷十九號
                        身分證統一編號：Ｚ000000000號
右列異議人即受處分人因違反道路交通管理處罰條例案件，對交通部公路總局台北區
監理所基隆監理站於民國九十一年八月二十一日所為之處分（原處分案號：基監字第
裁字第四二─ＡＢ0000000號），聲明異議，本院裁定如左：
    主  文
異議駁回。
    理  由
一、原處分意旨略以：異議人即受處分人甲○○於民國九十一年六月七日晚間十一時
    十六分許，駕駛車牌號碼六○三─ＬＥ號營小客車，沿臺北市○○○路第一車道
    行駛至興安街口時，竟於號誌已轉換為紅燈後，仍超越停止線繼續左轉行駛，為
    警依據採證照片，逕行舉發「駕車行經有燈光號誌管制之交岔路口闖紅燈」之違
    規，爰依道路交通管理處罰條例第五十三條規定，裁處罰鍰新臺幣（下同）二千
    七百元，並依同條例第六十三條第一項第三款規定，記違規點數三點。
二、聲明異議意旨略以：異議人於前揭時間駕駛前開車輛沿復興北路行駛而欲左轉興
    安街時，當時前方有二台車輛皆擬左轉，遂緊跟前方車輛左轉，且當時其已超越
    路口停止線，但因對向車道車輛又多又快，且車輛尚未左轉過去時，管制燈號已
    由綠燈轉為黃燈再轉為紅燈，故路口號誌設計宜再增加一左轉綠燈，以使車輛順
    利左轉，自不得將此設計不良之過錯歸責於駕駛人，爰依法聲請異議云云。
三、按道路交通管理處罰條例第五十三條規定：汽車駕駛人，行經有燈光號誌管制之
    交岔路口闖紅燈者，處新臺幣一千八百元以上五千四百元以下罰鍰。又汽車駕駛
    人有第五十三條之情形者，除依原條款處罰鍰外，並記違規點數三點，同條例第
    六十三條第一項第三款亦有明文。
四、經查，異議人甲○○駕駛上開營業小客車，在前揭時、地有「行經有燈光號誌管
    制之交岔路口闖紅燈」之違規事實，有臺北市政府警察局九十一年六月二十日北
    市警交大字ＡＢ0000000號舉發違反道路交通管理事件通知書一份及違規
    採證照片兩張在卷可稽。而本件異議人所有車號六○三－ＬＥ營小客車於九十一
    年六月七日晚間十一時十六分許，沿本市○○○路第一車道行駛至興安街口時，
    車輛於號誌已轉換為紅燈一秒八後，才超越停止線車輪觸動感應線啟動電腦自動
    照相機照第一張，繼續往前行駛時達十九公里（約三秒三）照第二張，違規闖越
    紅燈左轉事實明確等情，亦有臺北市政府警察局松山分局九十一年八月九日北市
    警松分交字第○九一六二六三六八○○號函在卷可佐，並經本院核閱卷附之違規
    採證照片無訛，足見異議人所辯：當時已超越停止線，未闖越紅燈云云，顯係事
    後卸責之詞，委不足採。是異議人確有在前揭時、地闖紅燈之違規事實，堪予認
    定。至異議人雖另辯稱：該路口號誌設計不良，不應將過錯歸責於駕駛人云云。
    然有關道路交通管理之實際號誌設置及管制方法、手段，乃係行政機關考量相關
    道路之路況、交通流量等情形，依其職權所為裁量之行政措施或處分，除有重大
    、明顯瑕疵或其他違法情形外，尚非本院所得任意指摘或變更，異議人指稱該路
    口號誌設計不良，應設置左轉綠燈云云，已非本院所能審究，亦無從解免其在設
    有燈光號誌管制之交岔路口闖紅燈之違規責任。本件異議人之違規事實明確，原
    處分機關據以援引上開規定，裁處異議人罰鍰二千七百元，並記違規點數三點，
    核無不當，本件異議為無理由，應予駁回。
據上論斷，應依道路交通管理處罰條例第八十七條第二項、道路交通案件處理辦法第
十九條，裁定如主文。
中      華      民      國    九十一    年     十二     月      九      日
                                    臺灣士林地方法院交通法庭
                                        法  官  陳  章  榮
右正本證明與原本無異。
如不服本裁定，應於送達後五日內，向本院提出抗告狀。
                                        書記官  嚴  慧  萍
中      華      民      國    九十一    年     十二     月     十三     日
